【裁判字號】    92,中簡上,302
【裁判日期】    921203
【裁判案由】    竊盜
【裁判全文】
臺灣臺中地方法院刑事判決                      九十二年度中簡上字第三二號
    上  訴  人  臺灣臺中地方法院檢察署檢察官
    被      告  甲○○  男  三.
右列上訴人因被告竊盜案件，不服本院臺中簡易庭九十二年度中簡字第一一五○號中
華民國九十二年五月二十三日第一審判決（聲請簡易判決處刑案號：臺灣臺中地方法
院檢察署九十二年度偵字第七一八二號）提起上訴，及移送併案審理（九十二年度偵
字第八四八七號、第一六六○五號、第一一一七一號），本院管轄合議庭逕依通常程
序為第一審判決如左：
    主  文
原判決撤銷。
甲○○連續竊盜，累犯，處有期徒刑壹年陸月。
    事  實
一、甲○○前於民國八十七年間，因犯恐嚇取財未遂罪，經本院判處有期徒刑四月，
    緩刑五年確定。嗣於八十九年間復因犯竊盜罪，經本院判處有期徒刑七月確定，
    並經本院以九十年度撤緩字第六九號撤銷上開緩刑，自九十年五月一日起接續執
    行上開有期徒刑四月及七月，甫於九十一年二月三日縮刑期滿執行完畢。詎其猶
    不知悔改，復基於意圖為自己不法所有之概括犯意，自九十二年三月二十七日十
    六時五十分許起至同年八月二十日十四時二十分許止，均在臺中市內，先後為下
    列竊盜犯行：（一）於九十二年三月二十七日十六時五十分許，在臺中市○○路
    三五號前，徒手扳開乙○○所使用停放在該處車牌號碼為ＴＵＳ－一四○號輕型
    機車之椅座置物箱，翻動置物箱內之物品搜尋財物，適因曹志正自對面經過發現
    甲○○正在行竊，乃上前制止並報警當場查獲，甲○○始未得逞。（二）於九十
    二年四月十六日十六時至十七時許間某時，在臺中市○○路與青海路口，趁戊○○將其所有摩托羅拉廠牌Ｔ一九○型行動電話機具一支（內含00000000
    00號ＳＩＭ卡一張）置放於其所駕駛之貨車駕駛座儀錶板上，且車門未上鎖之
    機會，竊取上開行動電話一支（含ＳＩＭ卡一張）。得手後旋取出上開ＳＩＭ卡
    一張放置於身上，並於同日十七時五分許，在臺中市○○路二二一號青峰通訊行
    內，將上開行動電話一支以新臺幣（下同）八百元代價出售予不知情之賴堅業。
    嗣於同年四月十九日十七時三十分許，在臺中市○○街尊賢大樓前為警查獲，並
    在甲○○身上扣得前開ＳＩＭ卡一張。（三）於九十二年五月三十日十三時許，
    在臺中市○○路○段臺中技術學院左側，竊取丁○○所有車牌號碼為ＺＸＪ－九
    二七號之輕型機車一部，得手後供己代步之用。嗣於九十二年五月三十日十八時
    許，在臺中市○○路○段八九號前為警查獲。（四）於九十二年八月二十日十四
    時二十分許，在臺中市○○路與逢甲路口，竊取丙○○所有車牌號碼為ＴＥＱ－
    一六八號之輕型機車一部，得手後供己代步之用。嗣於九十二年八月二十日十五
    時四十五分許，在臺中市○○路一三七號前為警查獲。
二、案經臺中市警察局第二分局報告臺灣臺中地方法院檢察署檢察官偵查後聲請以簡
    易判決處刑，及臺中市警察局第二分局、第六分局分別報告臺灣臺中地方法院檢
    察署檢察官移送併案審理。
    理  由
一、訊據被告甲○○對於右揭事實，除矢口否認有何竊取戊○○所有摩托羅拉Ｔ一九
    ○型行動電話機具一支（內含0000000000號ＳＩＭ卡一張）之犯行外
    ，餘均坦承不諱，並辯稱：上開行動電話含ＳＩＭ卡一張，係伊於九十二年四月
    十七日十四時三十分許，在臺中市○○路與健行路口拾獲云云。惟查，（一）右
    揭如事實欄一（一）、（三）及（四）部分所示事實，業據被告於本院審理中供
    承在卷，核與被害人乙○○、丁○○、丙○○於警詢中指述遭竊情節，及證人曹
    志正於警詢及偵查中證述情節相符，並有車籍作業系統查詢認可資料三份、贓物
    認領保管單二份、現場圖一份及照片四張在卷可佐，足認被告此部分自白，確與
    事實相符，堪可採信。（二）被害人戊○○如何於九十二年四月十六日十六時至
    十七時許間某時，駕駛貨車送貨，而將上開行動電話一支放置在貨車內駕駛座儀
    錶板上，且未將車門上鎖，待戊○○送貨完畢回到車上，即發現行動電話遭竊；
    及該支行動電話旋於同日十七時五分許，即遭被告在上址通訊行內出售予賴堅業
    等情，業據戊○○於警詢中指述甚明，並經證人賴堅業於偵查中結證屬實，復有
    讓渡書、贓物認領保管單及照片各一張在卷可佐，至堪認定。是就被告竟能於戊○○行動電話遭竊後約一個小時內即將行動電話出售乙節觀之，該支行動電話顯
    係遭被告行竊得手後旋即出售無疑。至被告雖辯稱伊係於九十二年四月十七日十
    四時三十分許拾獲上開行動電話云云，惟被告所辯拾獲日期係在出售行動電話時
    間之後，所辯拾獲時間，係在戊○○行動電話遭竊之前，顯與事實不符，要難憑
    採。綜上所述，本案事證明確，被告犯行堪以認定。
二、查，被告甲○○右揭如事實欄一（一）部分所示之行為，雖尚未竊得任何財物，
    惟其在徒手扳開乙○○所使用上開輕型機車之椅座置物箱後，既已開始動手搜尋
    、物色行竊之財物，顯已達於著手竊盜之階段甚明。是被告右述如事實欄一（一
    ）部分所示犯行，已著手於竊盜行為而不遂，核係犯刑法第三百二十條第一項、
    第三項之竊盜未遂罪；其如事實欄一（二）至（四）部分所示犯行，均係犯刑法
    第三百二十條第一項之竊盜罪。被告右述先後四次竊盜犯行，時間緊接，觸犯構
    成要件相同之罪名，顯係基於概括之犯意反覆為之，為連續犯，應依刑法第五十
    六條之規定，論以刑法第三百二十條第一項之竊盜既遂罪之一罪，並加重其刑。
    又被告右述如事實欄一（二）至（四）部分所示竊盜犯行，雖未據檢察官起訴，
    惟其此部分犯行既與經公訴人聲請簡易判決處刑且經判決有罪部分（即事實欄一
    （一）部分）具有連續犯之裁判上一罪關係，復經檢察官上訴後移送併案審理，
    依審判不可分原則，本院自應併予審理。末查，被告前於八十七年間，因犯恐嚇
    取財未遂罪，經本院判處有期徒刑四月，緩刑五年確定。嗣於八十九年間復因犯
    竊盜罪，經本院判處有期徒刑七月確定，並經本院以九十年度撤緩字第六九號撤
    銷上開緩刑，自九十年五月一日起接續執行上開有期徒刑四月及七月，甫於九十
    一年二月三日縮刑期滿執行完畢，有臺灣臺中地方法院檢察署刑案資料查註紀錄
    表及臺灣高等法院被告全國前案紀錄表各一份在卷足憑，其於受有期徒刑執行完
    畢後，於五年以內再犯本件有期徒刑以上之罪，為累犯，應依刑法第四十七條規
    定遞加重其刑。原審就被告如事實欄一（一）部分所示犯行，予以論罪科刑，固
    非無見，然原審未及審酌被告右開經移送併辦部分之三次竊盜犯行，容有未洽，
    檢察官就此部分提起上訴為有理由，應由本院撤銷改判。爰審酌被告前有恐嚇取
    財罪及竊盜罪前科，素行不佳；其為本案犯行時係三十餘歲之成年男子，四肢健
    全，不思以正當方法賺取金錢，竟圖不勞而獲，再為本案四次竊盜犯行；其所竊
    得之財物雖僅有輕型機車二部及行動電話（含ＳＩＭ卡一張）一支，惟其屢在為
    警查獲經內勤檢察官限制住居後，即拒不到案，且續為竊盜犯行不輟，惡性非輕
    及被告犯罪後否認竊取行動電話犯行，坦承其餘三次竊盜罪行之態度等一切情狀
    ，量處如主文所示之刑，以示懲儆。
三、按檢察官聲請以簡易判決處刑之案件，經法院認為有第四百五十一條之一第四項
    但書之情形者，應適用通常訴訟程序審判之，刑事訴訟法第四百五十二條定有明
    文；且對於簡易判決之上訴，準用刑事訴訟法第三編第一章及第二章之規定，管
    轄第二審之地方法院合議庭受理簡易判決上訴案件，應依通常程序審理。其認案
    件有刑事訴訟法第四百五十二條之情形者，應撤銷原判決，逕依通常程序為第一
    審判決，法院辦理刑事訴訟簡易程序案件應行注意事項第十四項亦有規定。查本
    案審判中發現被告尚有其他具裁判上一罪即併案部分之犯罪事實，足認被告所犯
    之罪不合刑事訴訟法第四百四十九條所定得以簡易判決處刑之案件，且本院認定
    之犯罪事實顯然與檢察官據以求處罪刑之事實不符，而有刑事訴訟法第四百五十
    一條之一第四項但書第二款前段之情形，依前揭法律規定，原審適用簡易判決處
    刑程序，顯有未合，應由本院合議庭逕依通常程序審理後，逕為第一審之判決，
    檢察官或被告如不服本判決，仍得於法定上訴期間內，向管轄之第二審法院提起
    上訴，附此敘明。
據上論斷，應依刑事訴訟法第四百五十五條之一第一項、第三項、第四百五十二條、
第四百五十一條之一第四項但書第二款前段、第三百六十九條第一項前段、第三百六
十四條、第二百九十九條第一項前段，刑法第五十六條、第三百二十條第一項、第四
十七條，罰金罰鍰提高標準條例第一條前段，判決如主文。
中      華      民      國    九十二    年     十二     月      三      日
                                    臺灣臺中地方法院刑事第十庭
                                        審判長法  官    郭瑞  祥
                                              法  官    蔡  建  興
                                              法  官    江  奇  峰
右正本證明與原本無異。
如不服本判決，應於判決送達後十日內向本院提出上訴狀，上訴於臺灣高等法院臺中
分院( 須附繕本 )。
                                              書記官
中      華      民      國    九十二    年     十二     月      三      日
附錄論罪科刑法條
刑法第三百二十條
意圖為自己或第三人不法之所有，而竊取他人之動產者，為竊盜罪，處五年以下有期
徒刑、拘役或五百元以下罰金。
意圖為自己或第三人不法之利益，而竊佔他人之不動產者，依前項之規定處斷。
前二項之未遂犯罰之。


司法院資訊處製作；財團法人民間司法改革基金會備份。
